【裁判字號】    94,上訴,4207
【裁判日期】    951019
【裁判案由】    違反槍砲彈藥刀械管制條例等
【裁判全文】
臺灣高等法院刑事判決                94年度上訴字第4207號
上  訴  人
即  被  告  甲○○
選任辯護人  劉明益律師
上列上訴人因違反槍砲彈藥刀械管制條例案件，不服臺灣桃園地
方法院94年度訴字第688號，中華民國94年11月1日第一審判決（
起訴案號：臺灣桃園地方法院檢察署93年度偵字第17533、93年
度核退字第1985號），提起上訴，本院判決如下：
    主  文
原判決關於製造爆裂物部分暨定執行刑部分均撤銷。
甲○○未經許可，製造爆裂物，處有期徒刑參年捌月，併科罰金
新臺幣捌萬元，罰金如易服勞役以新臺幣壹千元折算壹日，扣案
如附表所示之物均沒收。
    事  實
一、甲○○於93年07月27日11時許前之同日某時許，在桃園縣龍
    潭鄉○○路某模型店附近，拾獲姓名年籍不詳之人所棄置屬
    無主物之圓柱型金屬容器1個（其上寫有華山玩具ＣＯ2字樣
    ，長9公分，直徑1.8公分，重34公克），甲○○明知具有殺
    傷力或破壞性之爆裂物為槍砲彈藥刀械管制條例第4條第1項
    第2款所管制之物品，非經中央主管機關之許可，不得製造
    ，竟基於製造爆裂物之犯意，於93年07月27日11時許，在其
    位於桃園縣龍潭鄉佳安村1鄰淮子埔21之1號住家附近之土地
    公廟，取出前已於同日在其住家附近之某雜貨店所購得之沖
    天炮若干支、長4公分之導火索1條、長5公分之爆引1條及同
    日在某十元商店所購得之類似黏土之物，先以該導火索連接
    該爆引，同時將該等沖天炮拆解，取出該沖天炮內之煙火類
    火藥及雙基發射火藥，重約10公克，將該等火藥裝填入上開
    金屬容器內，並將上開連結導火索之爆引塞入容器內連接火
    藥，導火索則外露該容器外，作為點火裝置；另再以類似黏
    土之物，固定其前已購入之打火機上所拆下之連結有電線1
    條之電子式點火器於上開容器上，並將該電線與上開導火索
    扭轉纏繞一併連結至容器內，作為另一電子式點火裝置，復
    再以該類似黏土之物，將上開容器口封口，製造成可以點火
    方式，點燃上開導火索連接引燃爆引再引燃容器內火藥，致
    生爆炸，而未經許可製造具有殺傷力、破壞性，可於瞬間將
    人及物殺傷或毀損之土製爆裂物1枚。嗣於93年07月27日19
    時許前之同日某時許，甲○○騎乘其於自稱「劉世偉」（姓
    名年籍不詳）處所收受之車牌號碼ITS-32 9號贓車（此部分
    業經被告撤回上訴確定），前往位於桃園縣龍潭鄉○○路
    459號之「統心超商」，將該贓車停於店門前，隨即進入店
    內打遊戲機，嗣於同日19時許，警員苗耀仁、夏正忠前往該
    處臨檢，發現上開未懸掛車牌之贓車停於上開店門前，隨即
    進入店內調閱該店之監視錄影畫面，發現該贓車係甲○○所
    騎乘而查獲甲○○上開收受贓物之犯行，並扣得「劉世偉」
    所一併交付使用之鑰匙1支。甲○○於其贓物案件遭警盤查
    同時，於警員苗耀仁、夏正忠及其他有權偵查犯罪之檢警人
    員，尚不知其隨身藏放有上開其所製造之爆裂物時，即當場
    自其所攜帶之背包內取出上開爆裂物1枚，交警員苗耀仁扣
    案，即向警員苗耀仁、夏正忠供出上情自首而受裁判。上開
    扣案之爆裂物1枚，經警送驗拆解後，仍有附表所示之物扣
    案。
二、案經桃園縣政府警察局大溪分局報請臺灣桃園地方法院檢察
    署檢察官偵查起訴。
    理  由
一、訊據上訴人即被告甲○○坦承上開所述時、地交付予警員之
    物品確係為其所製造，惟其卻矢口否認該物具有爆裂性，辯
    稱：我沒有能力製造爆裂物，該物所含火藥量少，能否引爆
    尚屬不定，該物不是爆裂物，鑑識人員沒有實際引爆，不能
    證明會爆云云。
二、經查：
(一)、被告迭於偵審均坦承上開扣案之爆裂物係其所製造。觀諸被
    告於警詢時供承：我於93年7月27日19時許，在桃園縣龍潭
    鄉○○路459號「統心超商」，為警當場在我的背包內，查
    獲我自製之爆裂物1枚，該爆裂物是我於昨天（即93年7月27
    日）11時許，在我住處附近的雜貨店旁的土地公廟內製作的
    ，我是利用鞭炮內的火藥，倒入我所撿到的小鋼瓶內，再連
    接一條火藥引線，並裝置打火機的點火裝置製造，我以製造
    鞭炮的方式自己製造等語明確（見偵字第17533號卷第15 頁
    ）；於檢察官訊問時亦供稱：土製爆裂物是我於昨天（即93
    年7月27日）11時許，在我家旁土地公廟做的等語（見核退
    字第1985號卷第6頁）；於原審審理時亦自承：我確實有製
    造爆裂物，我是用一般的沖天炮內的火藥來做的，爆裂物的
    鋼瓶，是於查獲當天上午，在桃園縣龍潭鄉○○路路上某模
    型店附近撿到的，該爆裂物內裝之火藥，是查獲當天，在我
    家附近某雜貨店，我所購得之沖天炮內之火藥，爆引、導火
    索是鞭炮的，也是同日與沖天炮一起買的，點火裝置是我身
    上打火機的，我用黏土或塑鋼土把鋼瓶封起來，黏土、塑鋼
    土是我從家裡帶出來的，也是當天在中興路上的十元商店去
    買的等語明確（見原審卷第21、68、113、114頁）。
(二)、被告雖於原審訊問時辯稱該爆裂物遭警查獲時尚未組裝完成
    ，引線與鋼瓶是分開的云云，惟查：
１、本案經警扣得之土製爆裂物1枚，係被告於上開時地，以其
    所拾獲之上揭金屬容器，填裝其所購得之上開沖天炮內之火
    藥，連結引線等點火裝置，以上開類似黏土之物封口所製造
    而成，業經被告坦承如前所述，且有證人即桃園縣政府警察
    局大溪分局警員夏正忠於原審審理時證述：當天我與苗耀仁
    一起去「統心超商」，被告有帶1個包包，被告從包包內取
    出1個透明眼鏡盒，該盒內裝有1個爆裂物，爆裂物材質是1
    個小鋼瓶，鋼瓶頂端有引線，旁邊還有1個類似打火機的點
    火裝置，外觀看起來就是一個爆裂物，而且瓶口部分是由塑
    鋼類的材質黏接，我們問被告這是做什麼用的，被告說這是
    他自己做好玩用的等語（見原審卷第86至89、92頁）；證人
    即桃園縣政府警察局大溪分局警員苗耀仁於原審訊問時證述
    ：當天我與夏正忠前往「統心超商」，先發現被告騎乘贓車
    ，然後查獲被告身上帶有爆裂物，被告說是他自己做的，爆
    裂物是裝在1個盒子裡面，這爆裂物外面有引線，被告說這
    是他拿鞭炮裡面的火藥填充製造的，該爆裂物也有1個用打
    火機裝的點火裝置，爆裂物有封口等語明確（見原審卷第95
    至99），並有爆裂物照片2幀（93年度偵字第17533號第33、
    35頁）在卷及眼鏡盒1個、上開爆裂物經鑑定拆解後之圓柱
    型金屬容器1個、固定、封口用白色硬化物若干、連接電線1
    條之電子式點火器1個、導火索、爆引各1條、淨重9.02內含
    煙火類火藥、雙基發射火藥之火藥等物扣案可佐，足認被告
    係於上開時地，以上開方式，製造上開爆裂物1枚無誤。
２、關於該爆裂物經警查獲時其狀態如何，觀之證人夏正忠於原
    審訊問審理時證述：查獲當時該爆裂物頂端有引線，旁邊還
    有一個打火機的點火裝置，瓶口並以塑鋼類材質黏接，這都
    是查獲時即以黏好的，而且當時黏土已經硬化了，該爆裂物
    帶回警局後，就直接彌封在證物袋內，並請被告簽名，一直
    到將該爆裂物送鑑定之期間，均未曾打開該證物袋，而此期
    間，該爆裂物上的引線，也不曾脫落過，這是黏死的，是固
    定的死死的，沒有鬆脫情形等語（見原審卷第88至94頁）；
    證人苗耀仁於原審訊問時亦證述：本案查獲時，該爆裂物就
    有連接引線，爆裂物封口部分的引線、點火裝置都已黏著完
    整，爆裂物帶回警局拍照後，直接放回盒子內並用一個塑膠
    袋以標籤彌封後，請被告簽名，該塑膠袋被彌封後，一直到
    送鑑之前，都沒有被打開過等語（見原審卷第96、97頁），
    依夏正忠、苗耀仁上開證述，對於該爆裂物查獲時之狀態，
    該爆裂物送回警局後之處理情形等均證述一致，該爆裂物經
    警查獲當時並無被告所稱組件分開之情形；再參諸證人即負
    責鑑定上開爆裂物之刑事警察局警員周英佐於原審訊問時亦
    證述：當時送驗之該爆裂物是用一個盒子裝著，盒子是裝在
    一個透明塑膠袋內，該爆裂物瓶口已封口，而且點火器也以
    白色硬化物固定，另有一導火索連接爆引，爆引再接觸到容
    器內的火藥等語（見原審卷第101、104頁），並有該爆裂物
    連接有導火索、電子點火裝置，瓶口以白色硬化物封黏等照
    片2張在卷足稽，可以認定上開爆裂物為警查獲時，業已經
    被告裝填火藥，連結引爆裝置後封口，可供隨時引爆製造完
    成無誤。
３、至於被告所辯：查獲時引線與金屬鋼瓶是分開的，後來一個
    叫『盧有意』的人，就拿三秒膠把引線固定起來，黏土也是
    「盧有意」拿三秒膠黏上去的云云；惟經原審函查大溪分局
    函覆表示：該局並無「盧有意」或類似發音之人員任職該局
    等情，有該局函文一紙在卷，且經證人夏正忠於原審證稱：
    大溪分局並無一位警員叫「盧有益」等語（見原審卷第86頁
    ）。足認上開被告所稱「盧有意」之人顯屬虛構，上開所陳
    已難採信。而被告於原審審理時亦供稱：我用黏土或塑鋼土
    把鋼瓶封起來等語，而依上開證人證述，該黏土於查獲及送
    驗時均已硬化為白色硬化物，且衡之黏著用之黏土，通常均
    是於取用時尚屬柔軟，以供取用者黏著或填充之用，然於黏
    著或填充後，大多均會於短時間內即硬化，以達固定、黏著
    之功能，是證人等所稱該黏土於查獲及送驗時均已硬化為白
    色硬化物等情應可採信，且被告既自承其有用黏土或塑鋼土
    將上開爆裂物之瓶口封住，而員警查獲時該爆裂物時其上之
    黏土又已硬化，該爆裂物之引線及電子點火裝置，又是經由
    該硬化物所黏著、固定，是該等引線及電子點火裝置，自無
    可能係由員警於查獲後，在該黏土類材料業已硬化之情形下
    黏著、固定於該爆裂物，益徵該等引線及電子點火裝置，均
    是由被告連接入該爆裂物內，並以類似黏土之物黏著後，俟
    其硬化固定，製成上開爆裂物無誤。
４、且依證人夏正忠亦證明：查獲被告之警員只有伊及苗耀仁，
    且伊與統心超商之人員都不認識，亦沒有對被告說過，被告
    在電動玩具店得罪過誰，（再經詰以：何時才確定這東西是
    爆裂物？）從外觀上看到有引線、又有火藥，所以我們直接
    判定就是爆裂物。另證人苗耀仁於原審結證：爆裂物帶回警
    局後，取出拍照外，至送鑑定前均都放在伊之抽屜，沒有人
    敢去動它，怕它會爆炸。本院認：由上開二位證人之證述情
    節，扣得被告所持有之疑似爆裂物之後，除在警局有照相之
    外，餘皆彌封在透明之證物袋內，置於苗耀仁之抽屜中，並
    無人敢動它，因為一查獲該只爆裂物之後，由外觀上觀之，
    員警即知係爆裂物，而該二名警員亦非對爆裂物有深入研究
    之人員，彼等一見即知係爆裂物，則其他人員亦能有相同之
    辨認，豈有人敢拿自己之生命開玩笑，在未拆解引爆前或送
    鑑前私自取出該爆裂物黏上膠著物固定之。且依夏正忠警員
    之證詞，伊在案發時，亦無對被告談及被告有在電動玩具店
    得罪何人之情，況且警員若真有對被告說出被告得罪過何人
    ，有對被告有報復之心，當係急切之詞，被告亦會記得警員
    對之談及之人員之姓名或綽號，然此部分被告亦未真正說出
    得罪之人之姓名，亦見被告係臨訟編串，難以採信。則被告
    所辯：該只爆裂物之封口之引線係遭員警在案發後私自黏著
    固定云云，亦不足採。
(三)、被告雖於本院訊問時辯稱上開爆裂物內含火藥量過少，能否
    引爆尚有疑問，若不能將之引爆，即不可稱該物係爆裂物云
    云。然查：
1.  上開爆裂物經送內政部警政署刑事警察局鑑定，經該局以Ｘ
    光透視法、檢視法、拆解法、燃燒試驗法、呈色試驗法、氣
    相層析質譜分析法、核磁共振分析法、紅外線光譜分析法、
    掃瞄式電子顯微鏡／Ｘ射線能譜分析法鑑定結果：該土製
    爆裂物係以寫有華山玩具ＣＯ2字樣之圓柱型金屬物為容器
    ，尺寸高9公分，直徑1.8公分，重44公克，容器外以白色硬
    化物固定一電子式點火器其電線連結至容器內，並有一導火
    索連結於容器內；以Ｘ光透視其內部研判有不明粉末。經拆
    解後該土製爆裂物中導火索（長4公分）連接一爆引（長5公
    分）及電子點火器之電線至容器內，以點火方式引爆（其另
    種點火方式係以電子點火器經測試無法引燃導火索），該容
    器重34公克，內裝有顆粒狀淺咖啡色之雙基發射火藥10公克
    （經採樣送請該局鑑識科檢出認係雙基發射火藥）；其結構
    完整，認係爆裂物；爆裂物內之不明粉末檢出鋁粉、碳粉
    、硫磺、過氯酸鉀、硝酸鋇、硝酸鉀、硝化甘油、硝化纖維
    等成分，認係含煙火類火藥及雙基發射火藥，驗餘淨重0.02
    公克；土製爆裂物內裝之雙基發射火藥爆速每秒約500公
    尺，若引火爆炸，具有爆發性具有破壞力，可於瞬間將人及
    物殺傷或毀損等事實，分別有內政部警政署刑事警察局93年
    10月14日刑偵五字第0930208128號、93年9月22日刑鑑字第
    0930172989號鑑定通知書、93年12月27日刑偵五字第093024
    8351號函各1份在卷可稽（見93年度核退字第1985號卷第15
    、16頁，93年度偵字第14511號卷第75頁）；此外，經本院
    再進一步函詢內政部警政署刑事警察局該爆裂物是否可以實
    地引爆法鑑定可否引爆，該局函覆內容稱：依本局93 年9月
    22日刑鑑字第0930172989號鑑定通知書檢驗結果所載，該物
    檢驗結果認係煙火類火藥及雙基發射火藥，依其性質可以點
    火方式引燃，檢視送驗證物係以圓柱型金屬容器裝填上述煙
    火類火藥及雙基發射火藥，並以導火索連結爆引至火藥，其
    組成結構完整認係爆裂物無誤；且煙火類火藥，其火藥產生
    之爆速每秒3百至5百公尺，具有爆發性與破壞力，依內政部
    86年11月24日台（86）內警字第8670683號公告，屬炸彈或
    「爆裂物」之主要組成零件之「火藥種類」，可組成彈藥之
    爆裂物之用（見本院卷第88頁）。綜上足認本案被告製作之
    爆裂物，其內雖係以市售沖天炮內之煙火類火藥及雙基發射
    火藥填充，然因其外加引信可以延伸引燃其內填充之火藥，
    其若引火爆炸，顯然具有爆發性，具有破壞力，可於瞬間達
    到將人、物殺傷或毀損，確屬槍砲彈藥刀械管制條例所規定
    之「爆裂物」無訛，此有該局95年8月23日刑偵五字第
    0950126056號函在卷足稽。
2.  按所謂「爆裂物」，係指其物有爆發性具破壞力，可於瞬間
    將人及物殺傷或毀損而言（最高法院22年度上字第4131號判
    例參考）。觀之證人周英佐於原審審理時證述：該爆裂物瓶
    口有封口，其內裝有火藥，點火器係以白色硬化物固定，鑑
    定時我們先用Ｘ光透視，經判斷後認為以拆解法鑑定較適合
    ，所以沒有採點燃法鑑定，拆解後，容器內之火藥送本局化
    學組鑑驗，屬雙基火藥、煙火類火藥，因該爆裂物結構完整
    ，所以認為是爆裂物，該爆裂物有兩個點火裝置，一是電子
    式點火裝置，一是以導火索連接爆引，其中電子點火裝置，
    經測試無法引爆，但導火索可以點燃，而導火索是先連接到
    容器內的爆引，爆引有再接觸到容器內的火藥等語（見原審
    卷第101至103頁），可知上開爆裂物雖未經實際引爆測試是
    否具有殺傷力，然依上述內政部警政署刑事警察局之鑑定結
    果及該鑑定人於原審訊問時之證述，已明確說明該爆裂物可
    以點燃引爆之依據，而上開該局函文亦明確表示雙基發射火
    藥爆速每秒約500公尺，若引火爆炸，具有爆發性具有破壞
    力，可於瞬間達到將人、物殺傷或毀損之程度，足認該爆裂
    物若引燃爆發，足以將人及物殺傷或毀損，其具有殺傷力殆
    無疑義。被告雖以火藥量不足可否引爆為由而辯稱該物非屬
    爆裂物，然爆裂物之判斷如上所述，並非僅依火藥量一項即
    足，而殺傷力之判斷更尚須端視填充物本身是否密封、是否
    有鋼珠等多方為斷，火藥量僅係屬眾多判斷要項之其一而已
    ，被告辯以：火藥量不足無法引爆，需要確實引爆方可足以
    作為爆裂物之認定置辯，實為畏罪卸責之詞，不足採信。則
    辯護人所辯本案被告所製造之爆裂物尚屬未遂云云，亦屬無
    稽。
(四)、至於被告於準備程序中有辯稱：該只爆裂物係伊在中興路拾
    得，因警察硬要伊交待出一個過程，伊不會製造爆裂物云云
    。惟查：被告於本院之審理（見本院卷第6頁）及原審審理
    就該只爆裂物係伊自己製造一節均坦認無訛。且該只爆裂物
    若非被告自己製造，其於原審審理時即會抗辯非伊製造，豈
    有直至本院準備程序始供出非伊製造之情。且以證人夏正忠
    所證，案發當時尚有扣得2個爆竹纏在一起，因認與本案無
    關，故無扣案（見原審卷第88頁），亦見被告所供其以爆竹
    製造本案扣得之爆裂物亦屬真正，此部分所辯伊僅持有爆裂
    物云云，尚難採認。此外復有扣案之如附所示經拆解後之爆
    裂物組成零件扣案足佐及該只爆裂物之照片附偵查卷（93年
    度偵字第17533號卷第27頁）可稽。綜上，被告所辯要係卸
    責之詞，難以採憑。本案事證明確，被告犯行堪以認定，應
    予依法論科。
三、論罪科刑：被告未經許可製造爆裂物之行為，核其所為係犯
    槍砲彈藥刀械管制條例第7條第1項之未經許可製造爆裂物罪
    。其製造爆裂物前持有上開煙火類及雙基發射火藥爆裂物之
    主要組成零件之低度行為及製造爆裂物後之未經許可持有該
    爆裂物之低度行為，均為製造之高度行為所吸收，均不另論
    罪。查被告行為後，刑法於94年2月2日修正公布，95年7 月
    1日施行，有關自首之規定，修法前規定係減輕其刑；而修
    法後則規定得減輕其刑，自屬法律有變更，依新法第2條第1
    項規定，比較新舊法結果，自以修法前之規定有利於行為。
    則被告於警員苗耀仁、夏正忠及其他負責偵查之檢警人員尚
    不知被告隨身藏放有上開其所製造之爆裂物時，即當場自其
    所攜帶之背包內取出該只爆裂物，交由警員扣案，此有上述
    二位警員證述明確，則被告係於有偵查犯罪權限之檢警人員
    未發覺犯罪前自首犯罪，合於自首之要件，爰依修正前刑法
    第62條前段之規定，減輕其刑。
四、原判決撤銷之理由：
    原審認被告罪證明確，予以論科，固非無見。惟查：刑法於
    94年2月2日修正公布，並自95年7月1日起施行，罰金易服勞
    役之折算標準，已由原所定以銀元1元以上3元以下（依已廢
    止之罰金罰鍰提高標準修例第2條規定提高為1百倍及現行法
    規所定貨幣單位折算新台幣條例第2條之規定，1銀元折算新
    台幣3元，即新台幣3百元以上9百元以下）折算1日，改為以
    新台幣1千元、2千元、3千元折算一日，經比較新舊法結果
    ，以新法有利被告，自應適用新法，原審未及比較，以致適
    用舊法，自有違誤，被告上訴意旨執前詞指摘原判決不當，
    依上所述，雖無理由，惟原判決既有上開可議，即屬無可維
    持，原判決關於執行刑部分，亦失所附麗，應由本院將原判
    決關於製造爆裂物及執行刑部分撤銷改判。爰審酌被告製造
    爆裂物之行為，固無足取，然其係拆解沖天炮內之火藥加以
    製造，火藥數量非鉅，且於製造完成後即為警查獲，尚未造
    成實害，犯罪情節尚屬輕微，且為前開部分自白，參以犯後
    態度與其犯罪之動機、目的、素行等一切情狀，量處如主文
    第2項所示之刑，並就諭知罰金部分，比較修正前後刑法有
    關罰金易服役之折算標準規定，以修正後刑法第42條第3項
    之規定，較有利於被告，爰諭知罰金如易服勞役以新台幣1
    千元折算1日之標準，以示懲儆。扣案之具殺傷力爆裂物1枚
    ，本屬違禁物，嗣於送鑑定時拆解，已不具爆裂物功能，然
    拆解後尚有附表編號1至6所示之物扣案，其中編號1至5部分
    均係供被告製造該爆裂物所用之物，編號1原係無主物，然
    經被告拾獲；編號2至5則均係被告購得之物，業據被告於原
    審審理時供明，是該等物品均係被告所有供製爆裂物犯罪使
    用之物，均應依刑法第38條第1項第2款之規定，宣告沒收；
    編號6之火藥（該爆裂物拆解時，自該爆裂物取出之火藥原
    係10公克，經採樣1公克送鑑，驗餘淨重0.02公克，有上引
    之內政部警政署刑事警察局鑑驗通知書可證，是上開編號6
    之火藥淨重為9.02公克），係屬爆裂物之主要組成零件，屬
    違禁物，應依刑法第38條第1項第1款之規定，宣告沒收。而
    該經採樣供鑑定使用部分之火藥，已不存在，不得為沒收之
    諭知。扣案之眼鏡盒1個，雖係供藏放上開爆裂物之用，然
    被告於原審審理時否認為其所有，亦無證據證明係被告所有
    ，不得宣告沒收。另供被告藏放上開爆裂物之背包1個，並
    未扣案，亦無證據證明係被告所有，亦不得宣告沒收。
據上論斷，應依刑事訴訟法第369條第1項前段、第364條、第299
條第1項前段，槍砲彈藥刀械管制條例第7條第1項，刑法第11 條
前段、第2條第1項後段、第42條第3項、第38條第1項第1款、第2
款、修正前刑法第62條前段，判決如主文。
本案經檢察官劉文水到庭執行職務。
中    華    民    國    95    年    10    月    19    日
                  刑事第十四庭審判長法  官   蘇隆惠
                                    法  官   陳玉雲
                                    法  官   林秀鳳
以上正本證明與原本無異。
如不服本判決，應於收受送達後十日內向本院提出上訴書狀，其
未敘述上訴之理由者並得於提起上訴後十日內向本院補提理由書
（均須按他造當事人之人數附繕本）。
                                     書記官  耿鳳君
中    華    民    國    95    年    10    月    20    日
附錄：本案論罪科刑法條全文
槍砲彈藥刀械管制條例第7條
未經許可，製造、販賣或運輸火砲、肩射武器、機關槍、衝鋒槍
、卡柄槍、自動步槍、普通步槍、馬槍、手槍或各類砲彈、炸彈
、爆裂物者，處死刑、無期徒刑或7 年以上有期徒刑；處徒刑者
，併科新臺幣3 千萬元以下罰金。
未經許可，轉讓、出租或出借前項所列槍砲、彈藥者，處無期徒
刑或5 年以上有期徒刑，併科新臺幣1 千萬元以下罰金。
意圖供自己或他人犯罪之用，而犯前二項之罪者，處死刑或無期
徒刑；處徒刑者，併科新臺幣5百萬元以下罰金。
未經許可，持有、寄藏或意圖販賣而陳列第1 項所列槍砲、彈藥
者，處5 年以上有期徒刑，併科新臺幣1 千萬元以下罰金。
第1 項至第3 項之未遂犯罰之。
附表：扣案爆裂物經拆解後之扣案物品
1.長9 公分，直徑1.8 公分，重34公克，其上寫有華山玩具ＣＯ
  2 字樣之圓柱型金屬容器1個。
2.上開容器上所附著及經拆解之白色硬化物。
3.長4公分之導火索1條。
4.長5公分之爆引1條。
5.電子式點火器及其電線。
6.淨重約9.02公克內含煙火類火藥及雙基發射火藥之火藥。（含
  採樣1 公克送驗後之驗餘淨重0.02公克）


司法院資訊處製作；財團法人民間司法改革基金會備份。
